臺灣高等法院高雄分院刑事判決　　　　96年度上訴字第1209號
上　訴　人
即　被　告　甲○○
上　訴　人
即　被　告　丁○○
上　訴　人
即　被　告　戊○○
共　　　同
指定辯護人　本院公設辯護人李佩娟
上列上訴人因強盜等案件，不服臺灣高雄地方法院95年度訴字第
3986號中華民國96年4 月30日第一審判決（起訴案號：臺灣高雄
地方法院檢察署95年度偵字第26142 號），提起上訴，本院判決
如下：
    主  文
原判決撤銷。
甲○○共同犯剝奪他人行動自由罪，處有期徒刑貳年陸月，減為
有期徒刑壹年月。扣案如附表編號1 、2 、4 、5 號所示之本
票肆紙，均沒收之。
丁○○共同犯剝奪他人行動自由罪，累犯，處有期徒刑貳年貳月
，減為有期徒刑壹年壹月。扣案如附表編號1 、2 、4 、5 號所
示之本票肆紙，均沒收之。
戊○○共同犯剝奪他人行動自由罪，累犯，處有期徒刑貳年貳月
，減為有期徒刑壹年壹月，扣案如附表編號1 、2 、4 、5 號所
示之本票肆紙，均沒收之。
    事  實
一、丁○○前因賭博案件，於民國（下同）93年5 月20日經原審
    法院以93年度簡字第2227號判處有期徒刑3 月，因未上訴而
    確定，嗣於93年7 月22日繳納易科罰金執行完畢。又戊○○
    前因傷害案件，於89年9 月19日經原審法院以89年度易字第
    2281號判處有期徒刑5 月；復因違反毒品危害防制條例案件
    ，於90年12月18日經原審法院以90年度易字第4287號判處有
    期徒刑4 月，均因未上訴而確定，並經原審法院以91年度聲
    字第946 號裁定應執行有期徒刑7 月，嗣於91年9 月26日執
    行完畢【其中傷害罪部分執行至90年8 月16日；毒品危害防
    制條例案件於91年9 月26日繳納易科罰金，2 案於91年9 月
    26日執行完畢】。
二、緣甲○○、丁○○前於95年9 月25日前之某日，將道具槍1
    把交付乙○○，託其試行改造，乙○○因無管道改造，乃將
    之暫寄在友人陳春鎮之臺南住處。嗣甲○○、丁○○久候槍
    枝改造消息未果，且乙○○亦未返還該槍，懷疑乙○○有意
    侵占槍枝，乃心生不滿，與乙○○相約在高雄縣大寮鄉○○
    路55號、56號（2 址室內相通）綽號「阿俊」（姓名年籍均
    不詳之成年人，起訴書誤載為丙○○住處）住處見面。95年
    9 月25日20時30分許，當乙○○依約駕駛所有車牌號碼ZD-2
    670 號自用小客車到達上開「阿俊」住處，並進入該址2 樓
    後，甲○○、丁○○、戊○○即分持因眷村改建而遺棄之木
    棍或徒手，共同毆打乙○○，致乙○○受有左尺骨粉碎性骨
    折、雙手腳及背部瘀青、頭部外傷併撕裂傷等傷害（傷害部
    分業經乙○○於原審審理中撤回告訴，效力及全部被告），
    而以此強暴之非法方式，剝奪乙○○之行動自由，並逼迫乙○○當場簽發本票如附表所示之本票5 紙（金額合計新臺幣
    31萬元）以為賠償而行無義務之事。嗣因乙○○主動提議，
    由其向親友借錢、典當車輛以為賠償而罷手。
三、案經告訴人乙○○訴請高雄縣政府警察局林園分局報告臺灣
    高雄地方法院檢察署檢察官偵查起訴。
    理  由
壹、證據能力部分：
一、按被告以外之人，於審判外之言詞或書面陳述，除法律有規
    定者外，不得作為證據；又被告以外之人（包括證人、鑑定
    人、告訴人、被害人及共同被告等）於檢察事務官、司法警
    察官或司法警察調查中所為之陳述，與審判中不符時，其先
    前之陳述具有較可信之特別情況，且為證明犯罪事實存否所
    必要者，得為證據，刑事訴訟法第159 條第1 項、第159 條
    之2 分別定有明文。是被告以外之人於司法警察（官）調查
    中所為之陳述，依刑事訴訟法第159 條第1 項規定，係屬傳
    聞證據，原則上無證據能力，惟如該陳述與審判中不符時，
    其先前之陳述具有較可信之特別情況，且為證明犯罪事實存
    否所必要者，依同法第159 條之2 規定（即刑事訴訟法第15
    9 條第1 項所指之「除法律有規定者外」），始例外認為有
    證據能力。如該陳述與審判中相符時，因該陳述並不符合刑
    事訴訟法第159 條之2 有關傳聞例外之規定，故不得作為認
    定本案犯罪事實有無之證據。此時，當以其於審判中之陳述
    作為證據。
  (一)證人即被害人乙○○於警詢中所為之陳述，並無證據能力。
    因證人乙○○上開警詢中之陳述，核與審判中之陳述大致相
    符，是依上開說明，證人乙○○前開警詢中之陳述，並無傳
    聞證據例外之情形，就被告3 人而言，應均無證據能力，即
    當以證人乙○○於審判中之陳述作為證據。
  (二)共同被告丁○○於警詢中之陳述部分，因屬審判外之陳述，
    為傳聞證據，且審判程序中，檢察官、辯護人均未聲請傳訊
    共同被告丁○○實施交互詰問，無法藉由詰問程序，比較共
    同被告丁○○警詢中之陳述與審判中之陳述有何不符，致無
    刑事訴訟法第159 條之2 傳聞證據法則例外之適用，且查無
    同法第15 9條之3 之情事，是依刑事訴訟法第15 9條第1 項
    之規定，就被告甲○○而言，應無證據能力。
二、本判決所引用之其餘證據資料（詳後引證據），其中傳聞證
    據部分，縱無刑事訴訟法第159 條之1 至第159 條之4 或其
    他規定之傳聞證據例外情形，亦因檢察官、辯護人及被告3
    人或同意可作為證據使用，或未聲明異議，依刑事訴訟法第
    159 條之5 第1 項、第2 項之規定，本院審酌該證據作成之
    情況，認為適當，應得為證據。
貳、實體方面：
一、訊據上訴人即被告甲○○等3 人皆坦承有於上揭時地，分別
    以木棍或徒手毆打乙○○之情事，惟均否口否認剝奪行動自
    由犯行，並均辯稱：因乙○○未返還丁○○交付之槍枝，自
    知理虧，乃同意賠償，自願簽發本票，並未剝奪乙○○行動
    自由云云。
二、經查：
  (一)95年9 月25日20時30分許，乙○○駕駛所有車牌號碼ZD-267
    0 號自用小客車，前往高雄縣大寮鄉○○路55號、56號綽號
    「阿俊」住處後，即上2 樓與被告甲○○、丁○○見面。期
    間，被告甲○○、丁○○、戊○○分持木棍或徒手，共同毆
    打乙○○，致乙○○受有左尺骨粉碎性骨折、雙手腳及背部
    瘀青、頭部外傷併撕裂傷等傷害，嗣乙○○當場依序簽發如
    附表編號1 、2 、3 、4 、5 號所示之本票5 紙，金額合計
    31萬元（其中附表編號3 所示之本票未扣案，詳後述），並
    交付甲○○等人收受等事實，業據被告甲○○等3 人於本院
    審理中坦承不諱（見本院卷第137 頁），復有本票4 紙及財
    團法人奇美醫院診斷證明書附卷可參（見警卷第44頁至第47
    頁），是上開事實，應堪認定。
  (二)被告等3 人雖一再辯稱：所有行為均出於乙○○自願云云。
    惟查，證人乙○○於95年9 月25日20時30分許，前往高雄縣
    大寮鄉○○路55號、56號綽號「俊仔」住處2 樓時，即遭被
    告等3 人曾共同毆打等情，已如前述。是姑且不論被告等3
    人與被害人乙○○間有無金錢債務糾紛，或為槍枝改造之問
    題，被害人乙○○果真須賠償被告等人而自願簽發本票，則
    為何被告等人仍須毆打證人乙○○？況且，證人乙○○如未
    遭受強迫，商談過程平和，則在金額存有共識之下，證人乙○○僅須簽發本票1 張即可，又何須依序簽發如附表所示之
    本票5 張，顯見證人乙○○當時簽發本票，應非出於自願而
    應有受到壓制。
  (三)至於被害人乙○○簽發之本票究為4 張或5 張乙節。證人乙○○雖於偵查及原審理中一度證稱：印象中，伊簽下1 張1
    萬元、2 張5 萬元及1 張10萬元之本票等語（見偵查卷第50
    頁第8 行、原審卷第114 頁倒數第1 行至第115 頁第1 行）
    ，但於原審審理中又證稱：好像簽發本票4 、5 張或5 、6
    張，伊僅知總額約30萬元左右等語（見原審卷第114 頁）。
    而於本院審理中亦證稱：本來事先簽1 張本票，但他們不滿
    意，所以才又再簽4 張等語（見本院卷第144 頁），即核與
    被告甲○○於偵查中證陳：乙○○確實簽發5 張本票等語相
    符（詳偵查卷第29頁第7 行至第8 行）。是證人乙○○就簽
    發本票之張數，雖隨時間之經過，已無法完全記憶，但本票
    總金額即可確認為30萬元左右。而扣案之4 紙本票，金額亦
    僅21萬元，不足30萬元，則因以此推論，證人乙○○除簽發
    1 萬元1 張、5 萬元2 張及10萬元1 張之本票外，應曾再簽
    發10萬元本票1 張，金額始與30萬元相當。此外，復參以警
    方查獲被告丁○○時，查扣如附表編號1 、2 、4 、5 所示
    之本票4 紙，其上票據號碼分別為：676205、676206、6762
    08及676209，因證人乙○○係依序簽發本票，而空白本票既
    均係連號，如證人乙○○僅簽發本票4 紙，本票號碼應為67
    6205號至676208號，然查扣之本票號碼已達676209號，亦足
    徵證人乙○○應簽發本票5 紙，但其中676207號本票並未扣
    案。是證人乙○○應係簽發如附表所示之本票5 紙予被告甲○○等人，公訴人起訴謂被害人乙○○僅簽發本票4 紙乙節
    ，容有誤解。
  (四)綜上，被告等3 人與被害人乙○○間縱有金錢債務糾紛，或
    因槍枝改造問題，但被害人依法均無須簽發本票予被告等3
    人之義務。是被告等3 人以強暴方式限制被害人之行動自由
    ，其間並以傷害之強暴方式（傷害已據被害人撤回告訴，詳
    後述），令被害人簽發如附表所示之本票而行無義務之事之
    犯行，應堪認定。
三、核被告等3 人所為，係刑法第302 條第1 項之剝奪他人行動
    自由罪。被告等3 人就上開犯行，有犯意聯聯絡及行為分擔
    ，應為共同正犯。至於公訴人另起訴謂：本件除被告等3 人
    外，尚有蔡明華、丙○○及不詳姓名年籍之男子十餘人，共
    同出手毆打乙○○乙事，除僅有被害人乙○○之指述外，並
    無任何證據可資證明除被告等3 人外，尚有其他人參與犯罪
    之情事，即不得僅以尚有他人在場，即全部認定有共犯關係
    ，是公訴人起訴謂蔡明華、丙○○及不詳姓名之男子，共約
    十餘人與被告等3 人有共犯關係云云，容有誤解。又按刑法
    第302 條第1 項及第304 條第1 項之罪，其所保護之法益均
    為被害人之自由，而私行拘禁，仍不外以強暴脅迫為手段，
    其罪質本屬相同，惟第302 條第1 項之法定刑，既較第304
    條第1 項為重，則以私行拘禁之方法妨害自由，縱其目的在
    使人行無義務之事，或妨害人行使權利，仍應逕依第302 條
    第1 項論罪，並無適用第304 條第1 項之餘地（參最高法院
    29年上字第3757號判例）。是本件被告等人於剝奪被害人之
    行動自由期間，雖另以強暴之方式令被害人簽發本票而犯刑
    法第304 條第1 項之強制罪，惟該強制罪與上開已論罪部分
    即妨害自由罪為吸收關係，為實質上之一罪，檢察官認被告
    等3 人另構成上開強制罪，容有誤會。另被告丁○○前因賭
    博案件，於93年5 月20日經原審法院以93年度簡字第2227號
    判處有期徒刑3 月，因未上訴而確定，嗣於93年7 月22日繳
    納易科罰金執行完畢。又被告戊○○前因傷害案件，於89年
    9 月19日經原審法院以89年度易字第2281號判處有期徒刑5
    月；復因違反毒品危害防制條例案件，於90年12月18日經原
    審法院以90年度易字第4287號判處有期徒刑4 月，均因未上
    訴而確定，並經原審法院以91年度聲字第946 號裁定應執行
    有期徒刑7 月，嗣於91年9 月26日執行完畢【其中傷害罪部
    分執行至90年8 月16日；毒品危害防制條例案件於91年9 月
    26日繳納易科罰金，2 案於91年9 月26日執行完畢】等情，
    有臺灣高等法院被告前案紀錄表在卷可憑，被告丁○○、戊○○於有期徒刑執行完畢後，5 年內故意再犯本件有期徒刑
    以上之罪，均為累犯，應依刑法第47條第1 項之規定，均加
    重其刑。
四、原審予被告等3 人論罪科刑，固非無見；惟查：被告等3 人
    所犯係刑法第302 條第1 項之妨害自由罪，原審竟論以加重
    強盜罪，容有未洽。被告等人提起上訴否認犯罪，指摘原判
    決不當，雖無理由，惟原判決既有上開可議之處，自應由本
    院將原判決撤銷改判。爰審酌被告等3 人正值青年，竟以返
    還槍枝為名，共同以剝奪被害人乙○○行動自由等強暴方式
    ，要求被害人簽發本票以為賠償，目無法紀，嚴重影響社會
    治安，使被害人陷於恐懼中，惡性實屬重大；惟念及被告等
    3 人犯後已知錯，並與被害人達成民事和解，有附帶民事和
    解筆錄在卷可稽；及被告甲○○為主導者，自應受較高之刑
    事評價，而被告戊○○參與程度較輕等一切情狀，量處被告
    甲○○有期徒刑2 年6 月；被告丁○○處有期徒刑2 年2 月
    ；被告戊○○處有期徒刑2 年2 月，以資儆懲。又被告等3
    人所犯上開妨害自由罪，其犯罪時間在96年4 月24日以前，
    是依中華民國九十六年罪犯減刑條例第2 條第1 項第2 款之
    規定，均應就其宣告之有期徒刑減其刑期二分之一。至扣案
    如附表編號1 、2 、4 、5 號所示之本票4 紙，為被告3 人
    所有犯罪所得之物，應依刑法第38條第1 項第3 款規定，均
    宣告沒收。另未扣案如附表編號3 號所示之本票1 紙，固為
    被告等3 人所有犯罪所得之物，但未扣案，且無證據證明尚
    存在，為免將來執行之困難，爰不併宣告沒收之。此外，扣
    案之木棍1 把，並非被告等3 人或其他共犯所有，業據被告
    甲○○供陳明確（見原審卷第158 頁第7 行以下），亦不宣
    告沒收之，附此敘明。
五、公訴意旨另以：被告等3 人共同意圖為自己不法之所有，強
    取被害人乙○○所持用之行動電話、現金及本票；又被告甲○○另指派被告丁○○、戊○○押同乙○○前往其母林嚴秀
    美借錢後，投宿雅苑汽車旅館，並於隔日前往台南陳春鎮取
    槍及至開發當鋪典當車輛期間，共同剝奪乙○○之行動自由
    等，因認被告等3 人復共同涉犯刑法第330 條第1 項之加重
    強盜罪暨刑法第302 條第1 項之剝奪他人行動自由罪嫌云云
    。訊據被告等3 人均堅決否認有加重強盜及剝奪他人行動自
    由之犯行，被告甲○○辯稱：乙○○總共騙伊10幾萬元，且
    之前乙○○亦有向伊1 萬元，又因乙○○未返還丁○○交付
    之槍枝，自知理虧，乃同意賠償，並主動以電話向宋銘諭、
    林嚴秀美借款，伊未指示丁○○帶乙○○至林嚴秀美、陳春
    鎮住處；至開發當舖典當汽車期間，並未剝奪乙○○行動自
    由，且陳春鎮亦未交付3 萬元予乙○○等語。被告丁○○辯
    稱：因乙○○未返還其所交付之槍枝，自知理虧，乃同意賠
    償，主動以電話向宋銘諭、林嚴秀美借款，主動帶其至林嚴
    秀美、陳春鎮住處；至開發當舖典當汽車期間，並未剝奪乙○○行動自由，且陳春鎮亦未交付3 萬元予乙○○等語。被
    告戊○○辯稱：確實與丁○○陪同乙○○至林嚴秀美住處借
    款，至開發當舖典當汽車，但丁○○、甲○○與乙○○之間
    發生何事，伊不清楚等語。按犯罪事實應依證據認定之，無
    證據不得認定犯罪事實；不能證明被告犯罪者，應諭知無罪
    之判決，刑事訴訟法第154 條第2 項及第301 條第1 項分別
    定有明文。經查：
  (一)證人乙○○於原審審理中證稱：「我在簽本票中間，我就說
    那我打電話給我叫『麥可』朋友，他就說你快簽名，我幫你
    打電話，他不是要搶我的電話，而是怕我報案，要幫我打電
    話。」、「在開發當舖時，行動電話尚在其身上，因在當時
    老闆有問我電話。」、「他們雖打我，但是確實沒有從我身
    上強奪任何東西。」等語（見原審卷第115 頁、第117 頁、
    第118 頁），其於本院審理中亦證稱：「被告3 人並沒有強
    盜我財物。」等語（見本院卷第145 頁）。準此，被告等3
    人在高雄縣大寮鄉○○路55號、56號綽號「阿俊」之住處，
    並無自被害人乙○○身上強取任何財物之情事，應屬無疑。
  (二)又強盜罪須行為人有意圖為自己或他人不法所有之主觀犯意
    為構成要件。本件發生之緣由，係因證人乙○○於案發時未
    返還被告丁○○所有槍械等情，已分據被告甲○○於原審審
    理中自陳：當時乙○○係欠被告丁○○道具槍等語（見原審
    卷第164 頁）；被告丁○○於原審審理中亦自承：槍係其所
    有，交付槍枝予乙○○時，被告甲○○亦在場等語（見原審
    卷第166 頁）。而被害人即證人乙○○於原審審理中亦證稱
    ：95年9 月間，被告甲○○交付1 把玩具槍予伊，問有無管
    道改造，其怕表示無管道，會被笑，就說好，並持該槍至臺
    南找朋友，但因朋友不在，就先寄放在陳春鎮處。嗣因被告
    甲○○、丁○○誤會其欲侵占該槍枝，故於95年9 月25日之
    前，就與被告丁○○相約至臺南取槍，並於95年9 月25日20
    時30分許，開車到達前開高雄縣大寮鄉○○路現場等語綦詳
    （見原審卷第99頁、第100 頁、第109 頁、第116 頁）。再
    者，扣案如附表編號1 、2 、4 、5 號所示之本票4 紙，亦
    確於被告丁○○持有中為警查扣，有搜索扣押筆錄在卷可稽
    （見警詢卷第36頁以下）。足徵被告丁○○、甲○○上開自
    白核均與事實相符。準此，該槍枝應係被告丁○○所有，因
    被告甲○○認識證人乙○○，故被告丁○○在被告甲○○之
    介紹、陪同下，將槍枝交付證人乙○○，但因證人乙○○遲
    遲未返還該槍枝，被告等人誤以為乙○○所侵佔，因而要求
    賠償，始要求證人乙○○簽發本票以為擔保，亦即被告等人
    就要求證人乙○○簽發本票乙事，意在要求賠償之用，欠缺
    不法所有之意圖，此由被告等3 人並未強取被告現有之財物
    如汽車、手機，益可為證。揆之上開說明，自與強盜罪之構
    成要件不合，
  (三)又強盜罪之強暴脅迫，以在客觀上對於人之身體及自由確有
    侵害行為為必要，若犯人並未實施此項行為，僅因他人主觀
    上之畏懼，不敢出而抵抗，任其取物以去者，尚不能謂與強
    盜罪之要件相符（參照最高法院27年台上字第1722號判例）
    。本件被害人乙○○因遭受傷害、剝奪行動自由，在非自願
    下，簽發如附表所示之本票以為賠償，已如前述。惟其事後
    另四處向宋銘諭借1 萬元、其母林嚴秀美借1 萬元及陳春鎮
    借3 萬元，共計5 萬元；並將上開汽車典當，當得31,000元
    （已扣除利息）之事實，固為證人林嚴秀美、陳春鎮及當舖
    負責人楊漢財分別於檢察官偵查中及原審審理中證述明確，
    且被害人乙○○亦另指稱：當時伊怕不去會被打死；怕他們
    傷害我母親等語。然被害人乙○○向宋銘諭借1 萬元及向其
    母林嚴秀美以出車禍賠償為由借1 萬元，甚至向其認識之當
    舖店當車輛，均係被害人乙○○主動提出等情，業據證人即
    被害人乙○○於原審及本院審理中自承甚明（見原審卷第
    115 頁、本院卷第142 、143 頁），是上開借貸或典當之對
    象既均係被告之親朋好友，且為其主動尋找者，即非被告等
    人所強迫者，則被告等人何來強暴之有？再者，被害人乙○○前往其母林嚴秀美及當舖負責人楊漢財借錢或典當時，雖
    均有丁○○、戊○○開車陪同，但於到達目的地，則不論由
    被告丁○○1 人下車陪同向其母林嚴秀美拿錢，或由丁○○
    、戊○○陪同典當，其間過程平和並未攜帶任何凶器等情，
    亦據證人林嚴秀美及楊漢財於原審審理中證述明確（見原審
    卷第152 頁及第93頁以下），是當時被告丁○○等人既未對
    被害人施以何強暴之行為，甚至僅在被告丁○○1 人下車陪
    同而會見其親友之下，以被害人乙○○之壯碩體格連同其親
    友之助力，大可求救脫身，惟被害人乙○○捨此不為，顯然
    係因個人主觀上之畏懼，始未為抵抗，並非被告等人客觀上
    對之施以何強暴行為所致。從而，被告等3 人就此等部分辯
    稱：乙○○係出自願等語，應可採信。
  (四)又被告等人於上揭期間就社會一般通念而言，客觀上應尚不
    足以抑制被害人之意思自由，已如前述，是亦無從成立妨害
    自由罪。
  (五)綜上各節，尚難認被告等3 人有此部分加重強盜及剝奪他人
    行動自由犯行。此外，復查無其他積極證據足資證明被告等
    3 人有檢察官所指之此部分犯行，因不能證明其犯罪，原應
    均為無罪判決之諭知，惟此部分如成立犯罪，與上開被告3
    人起訴論罪科刑部分，具有實質上一罪關係，爰均不另為無
    罪判決之諭知。
六、公訴意旨復以：95年9 月25日20時30分許，在上開「阿俊」
    住處2 樓，被告甲○○、丁○○、戊○○、蔡明華、丙○○
    及其他不詳姓名年籍之成年男子計十餘人，共同基於傷害之
    犯意，結夥3 人以上，分持木棍或徒手，共同毆打被害人乙○○，致被害人受有左尺骨粉碎性骨折、雙手腳及背部瘀青
    、頭部外傷併撕裂傷等傷害等情。因被告等3 人另共同涉犯
    傷害罪嫌等語【按犯強盜罪，於實施強暴行為之過程中，如
    別無傷害之故意，僅因拉扯致被害人受有傷害，乃施強暴之
    當然結果，固不另論傷害罪。然強盜罪非以傷害人之身體為
    當然之手段，若具有傷害犯意且發生傷害之結果，自應另負
    傷害罪責。本件被告等3 人係以傷害方式，為強盜行為，有
    傷害之犯意，是應論以傷害罪，且起訴事實已載明傷害事實
    ，應已發生起訴之效力】。按告訴乃論之罪，告訴人於第一
    審辯論終結前，得撤回其告訴；又告訴經撤回者，法院應諭
    知不受理之判決，刑事訴訟法第238 條第1 項、第303 條第
    3 款定有明文。本件被告等3 人因傷害案件，經檢察官提起
    公訴，認被告等3 人係犯刑法第277 條第1 項之傷害罪。依
    同法第287 條前段之規定，須告訴乃論。茲據告訴人於原審
    審理中，以書狀撤回其告訴（見原審卷第63頁），效力及於
    其他共犯。揆諸上開說明，原應均為不受理判決之諭知，惟
    此部分如成立犯罪，與前開被告等3 人起訴論罪科刑部分，
    係基於同一妨害自由行為下之想像競合犯關係，爰均不另為
    不受理判決之諭知。
據上論斷，應依刑事訴訟法第369 條第1 項前段、第364 條、第
299 條第1 項前段，刑法第28條、第302 條第1 項、第47條第1
項、第38條第1 項第3 款，中華民國九十六年罪犯減刑條例第2
條第1項第3款、第7條，判決如主文。
本案經檢察官王登榮到庭執行職務。
中    華    民    國    96    年    10     月    4    日
                  刑事第四庭    審判長法  官  蕭權閔
                                      法  官  李嘉興
                                      法  官  吳進寶
以上正本證明與原本無異。
如不服本判決應於收受本判決後10日內向本院提出上訴書狀，其
未敘述上訴理由者，並得於提起上訴後10日內向本院補提理由書
狀（均須按他造當事人之人數附繕本）「切勿逕送上級法院」。
中    華    民    國    96    年    10     月    4    日
                                      書記官  林佳蓉
附錄本判決論罪科刑法條：
中華民國刑法第302條
私行拘禁或以其他非法方法，剝奪人之行動自由者，處年以下有
期徒刑、拘役或300元以下罰金。
因而致人於死者，處無期徒刑或7 年以上有期徒刑，致重傷者，
處3 年以上10年以下有期徒刑。
第 1 項之未遂犯罰之。
附表：
　┌──┬─────┬─────┬───────────┐
　│編號│　票 號　 │　票 額　 │發票日及發票人　　　　│
　├──┼─────┼─────┼───────────┤
　│ 1  │CH NO     │新臺幣    │95年9月25日　　       │
  │    │676205    │1萬元     │乙○○                │
  ├──┼─────┼─────┼───────────┤
  │ 2  │CH NO     │新臺幣    │同上                  │
  │    │676206    │10萬元    │                      │
  ├──┼─────┼─────┼───────────┤
  │ 3  │CH NO     │新臺幣    │同上                  │
  │    │676207    │10萬元    │                      │
  ├──┼─────┼─────┼───────────┤
  │ 4  │CH NO     │新臺幣    │同上                  │
  │    │676208    │5萬元     │                      │
  ├──┼─────┼─────┼───────────┤
  │ 5  │CH NO     │新臺幣    │同上                  │
  │    │676209    │5萬元     │                      │
　└──┴─────┴─────┴───────────┘
